【裁判字號】    98,訴,1460
【裁判日期】    981231
【裁判案由】    綜合所得稅
【裁判全文】
臺北高等行政法院裁定
                                      98年度訴字第1460號
原      告  甲○○
訴訟代理人  乙○○（會計師）
被      告  財政部臺灣省北區國稅局
代  表  人  丙○○
訴訟代理人  丁○○
上列當事人間綜合所得稅事件，原告不服財政部中華民國98 年4
月13日台財訴字第09800081070 號（案號：第00000000號）訴願
決定，提起行政訴訟，本院裁定如下：
    主  文
原告之訴駁回。
訴訟費用由原告負擔。
    理  由
一、按訴願之提起，應自行政處分達到或公告期滿之次日起30日
    內為之，並應以原行政處分機關或受理訴願機關收受訴願書
    之日期為準。次按訴願事件，提起訴願逾法定期間或未於訴
    願法第57條所定期間內補送訴願書者，應為不受理之決定，
    分別為訴願法第14條第1 項、第3 項及第77條第2 款所明定
    。另按稅捐稽徵法第1 條規定：「稅捐之稽徵，依本法之規
    定，本法未規定者，依其他有關法律之規定。」；是關於稅
    捐文書送達之程序，如為稅捐稽徵法所未規定之事項，自應
    依行政程序法辦理。再按「送達，於應受送達人之住居所、
    事務所或營業所為之。但在行政機關辦公處所或他處會晤應
    受送達人時，得於會晤處所為之。」及「於應送達處所不獲
    會晤應受送達人時，得將文書付與有辨別事理能力之同居人
    、受僱人或應送達處所之接收郵件人員。」，行政程序法第
    72條第1 項及第73條第1 項復定有明文。又原告之訴，有起
    訴不合程式或不備其他法定要件者，行政法院應以裁定駁回
    之，行政訴訟法第107 條第1 項第10款亦有明文。
二、本件原告因綜合所得稅事件，於民國98年1 月6 日收受被告
    97年12月24日北區國稅法二字第0970035704號復查決定書，
    此有經原告住所大樓管理委員會之江陵春蓋章以示收執之傳
    真查詢國內各類掛號郵件查單影本附原處分卷第124 頁可稽
    。第以原告係設址於臺北縣，依訴願法第16條規定應扣除在
    途期間2 日，計其30日之提起訴願期間，應自98年1 月7 日
    起算，至98年2 月7 日屆滿，因該日適逢星期六休息日，應
    順延至98年2 月9 日始屆滿。然原告遲至98年2 月12日始經
    由被告向財政部提起訴願，此有訴願卷第19頁所附訴願書上
    貼有財政部臺灣省北區國稅局收件戳記可證。是以，原告提
    起訴願已逾首揭法定不變期間。
三、原告對上開送達係經由送達處所之接收郵件人員所收受一節
    並不爭執，惟主張其於同年1 月4 日至8 日出境，返國後又
    逕赴大溪，迄同年1 月14日始自管理員收取本件復查決定書
    （見起訴狀所載）；嗣經本院質以何以同居一室之原告配偶
    丘慶安未即時收受復查決定書，則又改稱事實上係丘慶安出
    國，原告返回南部云云。惟揆諸前揭規定，本件經由送達處
    所之接收郵件人員所收受，已屬合法送達。至原告所稱不在
    送達處所之情事，不論是否真實，均無礙於本件已合法送達
    之法律效果。
四、從而，本件訴願已逾法定不變期間，訴願機關作成不予受理
    之決定，揆之首揭法條，自無不合。原告復對之提起行政訴
    訟，顯非合法，應予駁回。
五、依行政訴訟法第107 條第1 項第10款、第104 條、民事訴訟
    法第95條、第78條，裁定如主文。
中    華    民    國    98    年    12    月   31     日
                       臺北高等行政法院第四庭
                               審判長法  官  黃  本  仁
                                     法  官  陳  秀  
                                     法  官  李  玉  卿
上為正本係照原本作成。
如不服本裁定，應於送達後10日內向本院提出抗告狀（須按他造
人數附繕本）。
中    華    民    國    98    年    12    月   31     日
                                     書記官  陳  又  慈


司法院資訊處製作；財團法人民間司法改革基金會備份。
